PERFIL

Ingeniero civil en informática de la UTFSM con 4 años de experiencia en consultoría en Business Intelligence y en desarrollo de software. Se adapta muy rápido a nuevos grupos de personas y formas de trabajo, siempre motivado por ofrecer nuevas soluciones a problemas, y en busca de nuevos desafíos que le permitan desarrollarse y aprender. Entiende y valora el trabajo en equipo y las relaciones interpersonales.

CONOCIMIENTOS E INTERESES

Idiomas: Español (nativo), Inglés avanzado

Tecnológicos: Back-end: Python, Django, PHP, PostgreSQL, MySQL, MSSQL Server

Front-end: HTML, CSS, Javascript, jQuery, AngularJS, Bootstrap, RGraph **Otros:** REST API, Git, Pentaho BI Suite, Tableau Software, API Google Maps Tecnologías, lenguajes de programación, emprendimiento, deportes, viajes

EDUCACIÓN

Intereses:

Ingeniería Civil en Informática, Universidad Técnica Federico Santa María 2004 – 2010 Enseñanza básica y media, Colegio Teresiano Enrique de Ossó 1991 – 2003

EXPERIENCIA

Independiente / Consultoría y Desarrollo de Software

09/2012 - Presente

- Implementación de mejoras al sistema de cálculo de rentabilidad de la Superintendencia de Pensiones.
- Diseño e implementación de un sistema de planificación para una empresa de retail.
- Implementación de reportes de gestión para Cocha.
- Diseño e implementación de un sistema de control de consumos y facturación, con CakePHP, para Alta Business Center.

Cognus / Jefe de Proyectos

12/2011 - 08/2012

- Gestión del diseño e implementación de una plataforma de BI con Pentaho para HappyShop.
- Gestión de la integración y homologación de datos de sistemas ERP JDE, SugarCRM, EIC y SAP, para las empresas Cecinas Winter y CIAL.
- Gestión de la implementación de un sistema de gestión de casos, bajo el BPMS APIA, para LAN Airlines.
- Gestión del diseño e implementación de un Data Mart, cubos OLAP y KPIs para el área de Control de Gestión de Celfin Capital.
- Diseño de un sistema de ranking de proveedores del Estado para ChileProveedores.

Cognus / Consultor Business Intelligence

- Diseño e implementación de un sistema de segmentación de clientes en base a comportamiento de compra, geo-referenciación masiva de clientes, reportería analítica y tablero de control con la API Google Maps (generación de rutas de distribución y balanceo de carteras de clientes) para Cecinas Winter.
- Diseño e implementación de un Data Mart, cubos OLAP, reportes y KPIs, para el área de Control de Gestión de Celfin Capital.
- Diseño y construcción de un sistema de reportería para el análisis de ventas y comisiones de vendedores para el área de Control de Gestión de Turismo Cocha.
- Profesor del curso oficial de Pentaho, "Pentaho BI Suite BootCamp (SLN 5000)".

08/2009 - 11/2011

Cognus / Analista Business Intelligence

03/2009 - 07/2009

- Desarrollo de rutinas de ETL y reportes de gestión con Pentaho para la Superintendencia de Pensiones.
- Diseño e implementación de tableros de control (KPIs) utilizando HTML, CSS y jQuery para la Superintendencia de Pensiones.

Cognus / Practicante

01/2009 - 02/2009

 Desarrollo con Pentaho de rutinas de ETL para Sistema de Cálculo de Rentabilidad de los Fondos de Pensiones de las AFP (SCRAFP).